**Data:** 11 de Setembro de 2019<br>
**Hora:** 20:00 as 21:00<br>
**Local:** Remota ([Zoom](https://zoom.us/pt-pt/meetings.html))<br>

---

## Histórico de Versão
|**Versão**| **Data** |**Descrição** |      **Nome**      |
|   ---    |   ---    |     ---      |        ---         |
|   1.0    |11/09/2019|Criação da ata|[Cauê](https://github.com/caue96) e [Rafael](https://github.com/rafaelbrg)|

## Pauta da Reunião
- Colocar prazo e definir responsáveis por entregar pendências;
- Planejamento dos artefatos que serão gerados até dia 19/09/2019.

## Integrantes Presentes
- [ ] [André Lucas](https://github.com/andrelucasf)<br>
- [x] [Caio César](https://github.com/Caiocbeleza)<br>
- [x] [Cauê Mateus](https://github.com/caue96)<br>
- [x] [João Saliba](https://github.com/joaosaliba)<br>
- [x] [Lucas Gomes](https://github.com/LGomees)<br>
- [x] [Rafael Bragança](https://github.com/rafaelbrg)<br>
- [x] [Victor Rodrigues](https://github.com/VictorRodriguesS0)<br>
- [x] [Weiller Fernandes](https://github.com/WeillerFernandes)<br>

### **Resumo da Reunião**
Definimos até o dia 14/09/2019 para a entrega das pendências que eram: Definir requisitos funcionais e não funcionais; Especificação de caso de uso; Fazer o documento da explicação da paleta de cores da logo e da aplicação.

### **Dia e Horário de Reunião**
Ficou combinado que a reunião se iniciaria as 20:00 e terminasse as 21:00 e conseguimos cumprir com o horário de início de fim dela. Somente o dia da reunião que era para acontecer dia 09/09/2019 (segunda-feira) que acabou não ocorrendo por problemas de diversos membros se encontrarem presencialmente no dia e a reunião acabou aconteceu dois dias depois remotamente.

### **Artefatos**
Ficou definido por todos os integrantes presentes na reunião quem fará quais artefatos e os próximos artefatos que devem ser feitos até o dia 14/09/2019 e até o dia 19/09/2019 são:<br>
- Definir requisitos funcionais e não funcionais: [João Saliba](https://github.com/joaosaliba), [Lucas Gomes](https://github.com/LGomees) e outros membros do grupo que quiserem ajudar;
- Especificação de caso de uso [João Saliba](https://github.com/joaosaliba) e outros membros do grupo que quiserem ajudar;
- Documento da explicação da paleta de cores da logo e da aplicação [Lucas Gomes](https://github.com/LGomees);
- Diagrama de classe [Cauê Mateus](https://github.com/caue96);<br>
- Diagrama de caso de uso [Lucas Gomes](https://github.com/LGomees);<br>
- Diagrama de pacote [Caio César](https://github.com/Caiocbeleza);<br>
- Diagrama de componentes [Victor Rodrigues](https://github.com/VictorRodriguesS0);<br>
- Diagrama de sequência [Rafael Bragança](https://github.com/rafaelbrg);<br>
- Diagrama de comunicação [André Lucas](https://github.com/andrelucasf);<br>
- Diagrama de estado [Weiller Fernandes](https://github.com/WeillerFernandes);<br>
- Diagrama de atividade [João Saliba](https://github.com/joaosaliba).<br>
