**Data:** 02 de Setembro de 2019<br>
**Hora:** 13:00 as 13:30<br>
**Local:** Presencial (FGA em frente ao prédio UAC)<br>

---

## Histórico de Versão
|**Versão**| **Data** |**Descrição** |      **Nome**      |
|   ---    |   ---    |     ---      |        ---         |
|   1.0    |02/09/2019|Criação da ata|[Cauê](https://github.com/caue96) e [Rafael](https://github.com/rafaelbrg)|

## Pauta da Reunião
- Planejamento dos artefatos que serão gerados até dia 05/09/2019;
- Planejamento dos artefatos que serão gerados até dia 08/09/2019.

## Integrantes Presentes
- [x] [André Lucas](https://github.com/andrelucasf)<br>
- [ ] [Caio Araújo]()<br>
- [x] [Caio César](https://github.com/Caiocbeleza)<br>
- [x] [Cauê Mateus](https://github.com/caue96)<br>
- [ ] [João Saliba](https://github.com/joaosaliba)<br>
- [ ] [Lucas Gomes](https://github.com/LGomees)<br>
- [x] [Rafael Bragança](https://github.com/rafaelbrg)<br>
- [x] [Victor Rodrigues](https://github.com/VictorRodriguesS0)<br>
- [x] [Weiller Fernandes](https://github.com/WeillerFernandes)<br>

### **Definição de Projeto**
A mudança no tema de projeto foi motivado por uma dificuldade que o grupo estava enxergando em conseguir executar o projeto por completo até o final da disciplina, dada a complexidade que o projeto anterior de estimativa de tempo e custo de desenvolvimento de softwares traria na questão da metodologia, dos critérios e coleta de dados reais que seriam utilizados. Com isso a mudança foi realizada para o tema de ROOMATCH que foi um consenso entre os presentes na reunião.<br>

O novo tema propõem resolver inicialmente os problemas de estudantes universitários em achar e alugar um quarto para moradia durante seu semestre na universidade.

### **Pesquisa de Materiais**
A escolha pelo tema ROOMATCH foi feita por decisão unânime dos membros presentes na reunião e como forma inicialmente de como se fazer foi tomado como base um projeto anterior já feito na faculdade para montagem de grade universitária:<br>
- [UniGrade](https://ads-unigrade-2019-1.github.io/Wiki/dinamica02/DiagramaGantt/)<br>

### **Dia e Horário de Reunião**
Ficou combinado que a reunião se iniciaria as 13:00 e terminasse as 13:30 e conseguimos cumprir com o horário de início de fim dela.

### **Artefatos**
Ficou definido por todos os integrantes presentes na reunião quem fará quais artefatos e os próximos artefatos que devem ser feitos até o dia 05/09/2019 e até o dia 08/09/2019 são:<br>
- 5w2h e Prototipação (IDV e Logo): [André Lucas](https://github.com/andrelucasf), [Weiller Fernandes](https://github.com/WeillerFernandes) e [Lucas Gomes](https://github.com/LGomees).
- Ishikawa : [Rafael Bragança](https://github.com/rafaelbrg)
- Rich Picture: [Lucas Gomes](https://github.com/LGomees) e [Caio César](https://github.com/Caiocbeleza)
- Argumentação: GRUPO
- Mapa Mental: [Victor Rodrigues](https://github.com/VictorRodriguesS0) e [Cauê Mateus](https://github.com/caue96)
- Documento de Visão: [Victor Rodrigues](https://github.com/VictorRodriguesS0) e [Cauê Mateus](https://github.com/caue96)
- Modelo de Custo Produtivo: [João Saliba](https://github.com/joaosaliba) e [Caio Araújo]()
